臺灣高雄地方法院刑事判決　　　　　　　100年度易字第576號
公　訴　人　臺灣高雄地方法院檢察署檢察官
被　　　告　于建緯
上列被告因詐欺案件，經檢察官提起公訴（99年度偵字第16599
號、100年度偵緝字第566號），本院依簡式審判程序判決如下：
    主  文
于建緯犯詐欺取財罪，共罪，各處有期徒刑貳月，如易科罰金
，均以新臺幣壹仟元折算壹日。扣案之行動電話壹支（含SIM 卡
壹張，門號0000000000號），於各主文項下沒收之。
應執行有期徒刑肆月，如易科罰金，以新臺幣壹仟元折算壹日。
扣案之行動電話壹支（含SIM 卡壹張，門號000000000
0號），沒收之。
    事  實
一、于建緯意圖為自己不法之所有，於民國99年2 月4 日向露天
    拍賣網站註冊「seven0617 」之會員帳號後，即於上開網站
    上刊登販賣手機、手錶、ORIS BC4空戰英豪三眼計時碼錶等
    物之不實廣告訊息，致(1)廖亮傑於99年3 月14日在上開網站
    上，瀏覽于建緯刊登之手機拍賣訊息後，以其所有之000000
    00 00 號行動電話，與于建緯所有之0000000000號行動電話
    聯絡行動電話交易事宜，待雙方達成合意後，再於99年3 月
    15日20時許依于建緯之指示，匯款新臺幣（下同）5,650 元
    至于建緯申辦之中華郵政股份有限公司大寮中興郵局（下稱
    大寮中興郵局，帳號：0000000-0000000 號，起訴書誤載為
    0000000000000 號）帳戶內。嗣于建緯即告以該手機故障，
    同時並匯款退還廖亮傑5,000 元，經取得廖亮傑之信任後，
    再向廖亮傑推銷另款手機，致廖亮傑不疑有他，又於99年3
    月19日20時許，再次匯款6,350 元至于建緯申辦之合作金庫
    銀行大發分行（下稱合庫帳戶，帳號：000000000000號，起
    訴書誤載為1000000000000 號）帳戶內；(2)郭志強於99年4
    月11日15時許，在上開網站上，瀏覽于建緯刊登之手機拍賣
    訊息後，即於該拍賣網站上以問與答方式與于建緯達成交易
    條件後，誤信該訊息為真而下標，再依于建緯之指示於99年
    4 月13日18時39分許，匯款9,150 元至于建緯上開合庫帳戶
    內。(3)蔡昆泰於99年3 月29日18時許，在上開網站上，瀏覽
    于建緯刊登之拍賣手錶（起訴書誤載為ORIS BC4空戰英豪三
    眼計時碼錶）訊息後，遂陷於錯誤，參與競標而得標，並與
    于建緯所有之0000000000號、0000000000號行動電話聯絡買
    賣碼錶事宜，先於99年3 月29日19時許，依于建緯之指示，
    以網路ATM 自動櫃員機匯款之方式，匯款16,900元至不知情
    之楊曜誠（業經臺灣板橋地方法院檢察署檢察官為不起訴處
    分確定）所申辦中華郵政股份有限公司板橋文化路郵局（下
    稱板橋文化路郵局，帳號0000000-0000000 號帳戶內。嗣於
    99年3 月30日13時許，再以網路ATM 自動櫃員機匯款之方式
    ，匯款20,000元至于建緯上開合庫帳戶內，合計匯款36,900
    元。廖亮傑、郭志強、蔡昆泰於匯款後，均遲未收到得標之
    商品，且于建緯又藉故推託，始知受騙，遂報警處理。經警
    於99年5 月11日持本院核發之搜索票，至高雄市○○區○○
    里○○路19之12號于建緯住處執行搜索，扣得于建緯所有供
    聯絡本件犯罪所用之行動電話1 支（含SIM 卡1 張，門號00
    00000000號），而查悉上情。
二、案經廖亮傑告訴及高雄市政府警察局報告暨新北市政府警察
    局海山分局報告臺灣板橋地方法院檢察署呈請臺灣高等法院
    檢察署檢察長核轉臺灣高雄地方法院檢察署檢察官偵查起訴
    。
    理  由
一、本件被告于建緯所犯為死刑、無期徒刑、最輕本刑為3 年以
    上有期徒刑以外之罪，其於準備程序進行中，就被訴事實為
    有罪之陳述，經告知簡式審判程序之旨，並聽取當事人之意
    見後，本院裁定改行簡式審判程序，合先敘明。
二、上開犯罪事實，業據被告于建緯於本院審理中坦白承認，核
    與被害人廖亮傑、郭志強、蔡昆泰於警詢、偵查中陳述之情
    節相符（詳楠梓分局卷第7 頁倒數第8 行以下至第8 頁第26
    行、第10頁倒數第3 行以下至第11頁第20行、板橋地檢1703
    4 號卷第18頁倒數第2 行以下至第19頁第17行、雄檢16599
    號卷第69頁倒數第14行以下至第70頁第4 行）。此外，復有
    露天市國際資訊股份有限公司99年6 月30日函附會員帳號「
    seven 0617」之相關會員資料及登入IP位址、拍賣網頁相關
    資料、中華郵政股份有限公司鳳山郵局100 年5 月10日鳳營
    字第1000001358號函、合作金庫商業銀行大發分行100 年2
    月17日合金發存字第1000000611號函、100 年5 月20日合金
    發存字第1000001838號函、0000000000、0000000000行動電
    話資料查詢單、通聯紀錄、搜索扣押筆錄、搜索扣押物品清
    單在卷可稽（楠梓分局卷第33至35頁、雄檢1659 9號卷第21
    至26頁、第58頁、板檢17034 號卷第26至30頁、第52至57頁
    、雄檢第2949號卷第38至47頁、本院易字卷第15至23頁、第
    36至40頁）。足認被告之自白，核與事實相符，應堪採信。
    是被告上開犯行，事證明確，均堪認定。
三、核被告于建緯所為，均係犯刑法第339 條第1 項之詐欺取財
    罪。又被告於密切緊接時地內，先後2 次指示被害人蔡昆泰
    為匯款之舉動，均為完成單一犯罪之各別動作，應屬接續犯
    之包括一罪。再被告上開3 次詐欺犯行，犯意各別，行為互
    異，均應分論併罰。爰審酌被告以不實廣告訊息詐騙被害人
    廖亮傑、郭志強、蔡昆泰，致影響上開被害人權益，行為自
    有可議之處，惟念及被告犯後坦承犯行，並參以被告已與被
    害人達成和解，有臺北縣板橋市調解委員會99年5 月9 日調
    解筆錄、陳述狀在卷可稽（見楠梓分局卷第41、42頁、雄檢
    2949號卷第33頁），並兼衡其品行、生活狀況、智識程度，
    與犯罪之動機、目的、手段等一切情狀，乃酌情量處如主文
    所示之刑及定其應執行之刑，並依前開犯罪情節，各諭知如
    主文所示易科罰金之折算標準。扣案之行動電話1 支（含SI
    M 卡1 張，門號0000000000號），為被告所有，且係供聯絡
    本件犯罪所用之物，依刑法第38條第1 項第2 款之規定，沒
    收之。至扣案之郵局存摺及提款卡、合作金庫銀行存摺雖係
    被告所有，然僅係證明詐欺犯罪之物；未扣案之門號000000
    0000號行動電話雖係被告所有，且供聯絡本件犯罪所用，惟
    為免執行困難，均不予宣告沒收，附此敘明。
據上論斷，應依刑事訴訟法第273  條之1 第1 項、第299 條第1
項前段，刑法第339 條第1 項、第41條第1 項前段、第38條第1
項第2 款、第51條第5 款，刑法施行法第1 條之1 ，判決如主文
。
本案經檢察官陳秉志到庭執行職務。
中    華    民    國   100    年    9     月    16    日
                  刑事第四庭    法  官  謝文嵐
以上正本證明與原本無異。
如不服本判決應於收受判決後10日內向本院提出上訴書狀，並應
敘述具體理由。其未敘述上訴理由者，應於上訴期間屆滿後20日
內向本院補提理由書(均須按他造當事人之人數附繕本)「切勿逕
送上級法院」。
中    華    民    國   100    年    9     月    16    日
                                書記官  鄒秀珍
附錄論罪科刑法條：
刑法第339條
意圖為自己或第三人不法之所有，以詐術使人將本人或第三人之
物交付者，處5 年以下有期徒刑、拘役或科或併科1 千元以下罰
金。
以前項方法得財產上不法之利益或使第三人得之者，亦同。
前二項之未遂犯罰之。